【裁判字號】    99,訴,192
【裁判日期】    990426
【裁判案由】    違反毒品危害防制條例
【裁判全文】
臺灣屏東地方法院刑事判決               99年度訴字第192號
公  訴  人  臺灣屏東地方法院檢察署檢察官
被      告  甲○○
上列被告因違反毒品危害防制條例案件，經檢察官提起公訴（99
年度毒偵字第37號），嗣被告於本院準備程序進行中先就被訴事
實為有罪之陳述，本院告知被告簡式審判程序之旨，並聽取當事
人之意見後，裁定改由受命法官獨任依簡式審判程序審理，判決
如下：
    主  文
甲○○施用第一級毒品，累犯，處有期徒刑柒月，扣案之殘留有
第一級毒品海洛因之注射針筒壹支沒收銷燬；又施用第二級毒品
，累犯，處有期徒刑月。應執行有期徒刑捌月，扣案之殘留有
第一級毒品海洛因之注射針筒壹支沒收銷燬。
    事  實
一、甲○○前因施用毒品案件，經本院以96年度毒聲字第36號裁
    定送觀察、勒戒後，經評定有繼續施用毒品之傾向，又經本
    院以96年度毒聲字第319 號裁定令入戒治處所施以強制戒治
    ，嗣因無繼續戒治必要，於民國97年5 月28日停止戒治釋放
    出所，並經臺灣屏東地方法院檢察署檢察官於97年6 月4 日
    以97年度戒毒偵字第52號為不起訴處分確定；其另於88年間
    ，因竊盜案件，經臺灣高等法院高雄分院以88年度上易字第
    2242號判決處有期徒刑1 年10月確定，又於89年間，因強盜
    案件，經本院以89年度訴字第220 號判決處有期徒刑4 年確
    定，接續執行，於93年1 月20日因縮短刑期假釋出監付保護
    管束，至94年9 月12日保護管束期滿，視為執行完畢。詎其
    仍不知悔改，於前開強制戒治執行完畢釋放後5 年內，明知
    海洛因及甲基安非他命分別經公告列為毒品危害防制條例第
    2 條第1 項第1 、2 款之第一級毒品及第二級毒品，不得非
    法持有、施用，竟分別基於施用第一級毒品海洛因及第二級
    毒品甲基安非他命之犯意，於98年12月17日中午12時許，在
    其位於屏東縣滿州鄉○○村○○路2 號之住處內，以將第二
    級毒品甲基安非他命置入玻璃球吸食器內，以火燒烤成煙霧
    吸食之方式，施用甲基安非他命1 次，又於98年12月20日晚
    上7 時許，在屏東縣恆春鎮○○路市場之公共廁所內，以將
    第一級毒品海洛因置入注射針筒內摻水稀釋後，注射血管之
    方式，施用海洛因1 次。嗣於98年12月20日晚上9 時10分許
    ，警方持拘票至其友人張義郎位於屏東縣恆春鎮○○路99巷
    10號之居所拘提張義郎時，其恰好在該屋內，其於有偵查犯
    罪職權之員警尚未發覺其上開施用第一級毒品及第二級毒品
    犯行之前，即主動將其用以施用海洛因之注射針筒1 支交給
    警方扣案，並供承上開犯罪事實，且同意員警採集其尿液檢
    體送檢驗，結果呈嗎啡及甲基安非他命陽性反應。
二、案經屏東縣警察局潮州分局報告臺灣屏東地方法院檢察署檢
    察官偵查起訴。
    理  由
一、本案被告甲○○所犯違反毒品危害防制條例案件，並非法定
    刑為死刑、無期徒刑或最輕本刑3 年以上有期徒刑之罪，亦
    非高等法院管轄第一審之案件，而被告於本院準備程序中就
    被訴事實為有罪之陳述，本院合議庭乃裁定由受命法官獨任
    進行簡式審判程序。又簡式審判程序之證據調查，依刑事訴
    訟法第273 條之2 規定，不受同法第159 條第1 項審判外陳
    述排除之限制，再被告對於卷內之各項證據，亦不爭執證據
    能力，故卷內所列之各項證據，自得作為證據，先予敘明。
二、上揭事實，業據被告坦承不諱，其為警所採集之尿液檢體，
    經送請台灣檢驗科技股份有限公司以酵素免疫分析法及氣相
    層析質譜儀法檢驗，結果均呈嗎啡及甲基安非他命陽性反應
    ，有該公司99年1 月5 日編號KH2009C0000000號濫用藥物尿
    液檢驗報告、尿液採證編號姓名對照表各1 份在卷足憑（見
    警卷第19頁、偵卷第10頁）；而扣案之注射針筒1 支，經屏
    東縣警察局潮州分局警員以臺灣尖端先進生技醫藥股份有限
    公司毒品簡易快速篩檢試劑檢驗結果，其內殘留液體含有第
    一級毒品海洛因成分，有該局初步檢驗報告單1 份在卷可按
    （見警卷第24頁），堪認被告前開自白與事實相符。再查被
    告前因施用毒品案件，經本院以96年度毒聲字第36號裁定送
    觀察、勒戒，經評定有繼續施用毒品之傾向，經本院以96年
    度毒聲字第319 號裁定令入戒治處所施以強制戒治，嗣因無
    繼續戒治必要，而於97年5 月28日停止戒治釋放出所，並經
    臺灣屏東地方法院檢察署檢察官於97年6 月4 日以97年度戒
    毒偵字第52號為不起訴處分確定之事實，有臺灣屏東地方法
    院檢察署刑案資料查註紀錄表、臺灣高等法院被告全國前案
    紀錄表各1 份在卷可按，是被告於強制戒治執行完畢後5 年
    內再犯本件施用第一級毒品及第二級毒品犯行，事證明確，
    應予依法論科。
三、查海洛因、甲基安非他命分屬毒品危害防制條例第2 條第2
    項第1 款、第2 款所規定之第一級毒品及第二級毒品。是核
    被告前開所為，分別係犯毒品危害防制條例第10條第1 項之
    施用第一級毒品罪及同條第2 項之施用第二級毒品罪。其持
    有毒品復進而施用，持有毒品之低度行為，各為施用毒品之
    高度行為所吸收，均不另論罪。其所犯上開2 罪，犯意各別
    ，行為互殊，應予分論併罰。又查被告前有如事實欄所示之
    科刑及執行情形，有臺灣屏東地方法院檢察署刑案資料查註
    紀錄表、臺灣高等法院被告前案紀錄表各1 份附卷足憑，其
    於刑之執行完畢後5 年內，故意再犯本件有期徒刑以上之2
    罪，均為累犯，均應依刑法第47條第1 項加重其刑。次查被
    告係在有偵查犯罪職權之員警尚未發覺其有為前開犯罪事實
    之前，即主動將其所有之注射針筒1 支交給警方扣案，並供
    承施用第一級毒品、第二級毒品犯行等情，有查獲施用毒品
    案件報告表及調查筆錄各1 份在卷可稽（見警卷第20頁、第
    3 至5 頁），足見其係於警方發覺本件犯罪事實前，即主動
    向警方供承上情，嗣並接受裁判，堪認其係對於未發覺之罪
    自首而接受裁判，爰均依刑法第62條前段規定減輕其刑，並
    均依法先加重後減輕之。爰審酌被告施用毒品，足以戕害其
    身心，滋生其他犯罪，且其素行不良，有臺灣高等法院被告
    前案紀錄表在卷可按，惟念其尚知坦承犯行，又其除於85年
    間曾因施用毒品被法院論罪科刑（本院86年度訴字第252 號
    ）之外，此後即無經法院判處刑罰之施用毒品紀錄，有前開
    前科紀錄表可查，再考量施用毒品行為於本質上係屬自我戕
    害行為，反社會性之程度較低等一切情狀，並斟酌檢察官之
    求刑，各量處如主文所示之刑，並其定應執行刑。至於扣案
    之注射針筒1 支，因其上殘留有不可析離之海洛因毒品成分
    ，業如前述，應依毒品危害防制條例第18條第1 項前段規定
    諭知沒收銷燬。
據上論斷，應依刑事訴訟法第273 條之1 第1 項、第299 條第1
項前段，毒品危害防制條例第10條第1 項、第2 項、第18條第1
項前段，刑法第11條、第47條第1 項、第62條前段、第51條第5
款，判決如主文。
本案經檢察官任亭到庭執行職務。
中    華     民     國    99    年    4    月    26   日
                    刑事第五庭  法  官  陳秀慧
以上正本證明與原本無異。
如不服本判決應於收受本判決送達後十日內向本院提出上訴書狀
，其未敘述上訴理由者，並得於提起上訴後十日內向本院補提理
由書狀（均須按他造當事人之人數附繕本）「切勿逕送上級法院
」。
中    華     民     國    99   年    4    月   26     日
                               書記官  史安琪
附錄本判決論罪科刑法條：
毒品危害防制條例第10條第1、2項：
施用第一級毒品者，處6月以上5年以下有期徒刑。
施用第二級毒品者，處 3 年以下有期徒刑。

司法院資訊處製作；財團法人民間司法改革基金會備份。
